臺灣板橋地方法院民事判決　　　　　　　　　　　　　九十三年度訴字第八三五號
　　原　　　告　甲○○
　　被　　　告　乙○
當事人間侵權行為損害賠償事件，於民國九十三年六月二十四日言詞辯論終結，本院
判決如左：
    主    文
原告之訴駁回。
訴訟費用由原告負擔。
    事實及理由
一、原告起訴主張：
（一）兩造原為同居之男女朋友關係，民國九十年間因故分手，惟仍同住於原告所承
      租之臺北縣林口鄉○○路五二五巷十八號一樓住處。九十二年三月十八日凌晨
      零時許，原告酒後返回上開租屋處，因故毆打被告所飼養之狗，原告進入房間
      後，又因與友人以電話聊天之聲音吵鬧，致被告不得安睡。被告乃基於傷害之
      犯意，先持皮帶一條，至原告房間，朝原告身體、手腳等處抽打，嗣又取不明
      鐵棍一根，毆打原告頭部，致原告受有左額部瘀傷、左臉頰多處擦傷、頸部瘀
      傷、左、右上臂多處瘀傷、右手腕擦傷、雙下肢多處大範圍等瘀傷。原告前曾
      對被告提出損害賠償之民事訴訟，然因被告承諾每個月給付原告三千元醫藥費
      ，原告乃撤回訴訟。詎被告迄今僅匯款一次給原告，原告後來知道被告有房子
      、賓士車，發覺被騙，爰依民法第一百八十四條第一項前段之規定，再次提起
      本件訴訟，請求被告賠償醫藥費及精神上損害共計新臺幣（下同）一百二十萬
      元。
（二）聲明：被告應給付原告一百二十萬元及自起訴狀送達翌日起至清償日止，按年
      息百分之五計算之利息。
二、被告抗辯：
（一）被告因本件傷害案件，業經本院刑事庭以九十一年度易字第一九七○號判決確
      定，且執行完畢。原告於上開刑事案件提起附帶民事訴訟（九十二年度附民字
      第三一九號），經刑事庭裁定移送民事庭（九十二年度訴字第二三一七號），
      於訴訟進行中，兩造成立訴訟外和解，由被告賠償原告三萬元，兩造並簽立和
      解書，原告遂撤回民事訴訟等語。
（二）聲明：請求駁回原告之訴。
三、法院之判斷：
  (一)按和解有使當事人所拋棄之權利消滅及使當事人取得和解契約所訂明權利之效力
    。民法第七百三十七條定有明文。本件被告於九十二年三月十八日凌晨零時許，
    因細故毆打原告，致原告身體多處受傷，經本院刑事庭九十二年度易字第一九七
    ０號判決被告傷害罪名，處拘役三十日確定，原告於該刑事案件審理中提起附帶
    民事訴訟（九十二年度附民字第三一九號），經本院刑事庭裁定移送民事庭（九
    十二年度訴字第二三一七號），原告於九十三年一月十三日在本院民事紀錄科訊
    問時，陳明業已與被告達成訴訟外和解，請求撤回訴訟等情，此經本院調閱上開
    刑事及民事事件卷宗查明。被告抗辯伊就上述侵害原告身體之侵權行為，業與原
    告達成和解之事實，亦據被告提出和解協議書影本一件為證，且經原告自認該和
    解協議書為真正。觀諸和解協議書載明：「雙方乙○和甲○○就九十二年度訴字
    第二三一七號侵權行為損害賠償。雙方願無條件和解。恐口說無憑，特立此據」
    等語，堪認兩造和解之真意，乃原告拋棄其基於上述侵權行為所生對於被告之損
    害賠償請求權，依上開民法第七百三十七條規定，原告對於被告之侵權行為損害
    賠償請求權，即因和解而歸於消滅。
  (二)原告雖主張兩造成立訴訟外和解時，被告承諾每個月給付原告三千元醫藥費，及
    原告係遭被告詐騙而和解云云，然均未舉證以實其說，其主張顯不足採信。
  (三)從而原告仍據同一侵權行為事實再行提起本件訴訟，請求被告為損害賠償，於法
    未合，不應准許。
四、結論：本件原告之訴為無理由，依民事訴訟法第七十八條，判決如主文。
中　　　華　　　民　　　國　　九十三　　年　　　七　　　月　　　八　　　日
                                臺灣板橋地方法院民事第三庭
                                    法  官  許月珍
右為正本係照原本作成
如對本判決上訴，須於判決送達後廿日內向本院提出上訴狀
中　　　華　　　民　　　國　　九十三　　年　　　七　　　月　　　十　　　日
                                    書記官  劉昌明
